【裁判字號】    95,訴緝,254
【裁判日期】    951228
【裁判案由】    毒品危害防制條例
【裁判全文】
臺灣板橋地方法院刑事判決             95年度訴緝字第254號
公  訴  人  臺灣板橋地方法院檢察署檢察官
被      告  甲○○
                    （另案於臺灣台北看守所執行中）
上列被告因毒品危害防制條例案件，經檢察官提起公訴（94年度
核退毒偵字第487 號），本院判決如下：
    主  文
本件免訴。
    理  由
一、公訴意旨以：被告甲○○前於民國八十八年間因施用第二級
    毒品安非他命案件，經臺灣板橋地方法院裁定送勒戒處所觀
    察、勒戒後，因認無繼續施用毒品之傾向，經同院於八十八
    年十二月十三日以八十八年度少調字第二三００號裁定不付
    審理確定。又因施用第一級毒品海洛因、第二級毒品安非他
    命，經同院以八十九年度毒聲字第六０二八號裁定送勒戒處
    所觀察、勒戒後，因認有繼續施用毒品之傾向，由同院以九
    十二年度毒聲字第三三二一號裁定施以強制戒治一年，於九
    十三年五月五日停止戒治出所。嗣因連續施用第一級毒品海
    洛因、第二級毒品安非他命，經同院於九十三年十一月二十
    五日以九十三年度訴字第一三一四號判決連續施用第一級毒
    品海洛因，處有期徒刑八月；又連續施用第二級毒品，處有
    期徒刑四月。應執行有期徒刑十月，並於九十四年一月六日
    判決確定。詎其仍未戒除毒癮，於九十四年一月十七日，在
    臺北縣永和市○○路某處，向姓名年籍不詳綽號「小婉」之
    女子，取得第一級毒品海洛因一包（毛重0.4 公克、淨重
    0.2 公克）。並基於施用第一級毒品海洛因之犯意，於九十
    四年一月二十一日為警採集尿液回溯前二十六小時內之某時
    ，在臺北縣永和市○○路588 號8 樓之5 施用，及施用第二
    級毒品安非他命之犯意，於九十四年一月二十一日為警採集
    尿液回溯前九十六小時內之某時，在不詳處所，施用第二級
    毒品安非他命。嗣於九十四年一月二十一日十七時許，在臺
    北縣永和市○○路588 號8 樓之5 為警查獲，並扣得第一級
    毒品海洛因一包（毛重0.4 公克、淨重0.2 公克），因認被
    告甲○○涉犯毒品危害防制條例第十條第一、二項之施用第
    一、二級毒品罪嫌等語。
二、訊據被告甲○○坦承於查獲前一日即九十四年一月二十日，
    在臺北縣永和市○○路588 號8 樓之5 ，分別有施用第一級
    毒品海洛因及第二級毒品安非他命犯行。查被告行為後，於
    九十四年二月二日修正公布之刑法，已自九十五年七月一日
    起施行，修正後刑法第二條之規定，乃係關於新舊法比較適
    用之準據法，其本身無關行為可罰性要件之變更，故於九十
    五年七月一日刑法修正施行後，如有涉及比較新舊法之問題
    ，即應逕依修正後刑法第二條第一項規定，為「從舊從輕」
    之比較（最高法院九十五年度第八次刑事庭會議決議意旨參
    照）。而依修正後刑法第五十六條規定，業已刪除連續犯之
    規定。故連續數行為而犯同一罪名，依修正前刑法第五十六
    條規定，應以一罪論，但得加重其刑；而依修正後規定，則
    已無連續犯可資適用，即應將各次犯行以數罪併合處罰，是
    本件以適用修正前關於連續犯之規定，對被告自係較為有利
    ，合先敘明。
三、按案件曾經判決確定者，應諭知免訴判決，刑事訴訟法第三
    百零二條第一款定有明文。次按案件曾經判決確定者，應為
    免訴之判決，此項原則關於實質上一罪或裁判上一罪，均有
    其適用，連續犯係裁判上之一罪，其一部分犯罪事實曾經判
    決確定者，其效力當然及於全部，故檢察官復將其他部分重
    行起訴，亦應諭知免訴之判決（最高法院四十九年度台非字
    第二０號、六十年度台非字第七七號判例參照）。
四、查被告甲○○前於八十八年間因施用第二級毒品安非他命案
    件，經依臺灣板橋地方法院裁定送勒戒處所觀察、勒戒後，
    因認無繼續施用毒品之傾向，經同院於八十八年十二月十三
    日以八十八年度少調字第二三００號裁定不付審理確定；又
    因施用第一級毒品海洛因、第二級毒品安非他命，經同院以
    八十九年度毒聲字第六０二八號裁定送勒戒處所觀察、勒戒
    後，因認有繼續施用毒品之傾向，經依同院九十二年度毒聲
    字第三三二一號裁定施以強制戒治一年，嗣於九十三年五月
    五日停止戒治出所；復因連續施用第一級毒品海洛因、第二
    級毒品安非他命，經同院於九十三年十一月二十五日以九十
    三年度訴字第一三一四號判決連續施用第一級毒品海洛因，
    處有期徒刑八月；又連續施用第二級毒品，處有期徒刑四月
    。應執行有期徒刑十月，並於九十四年一月六日判決確定，
    詎其仍未戒除毒癮，於上開強制戒治執行完畢釋放後五年內
    ，復基於概括施用第一、二級毒品海洛因及安非他命之犯意
    ，自『九十四年二月某日起，至九十五年六月十五日止』，
    在臺北縣永和市○○路164 號3 樓住處或桃園市○○○○街74
    號4 樓男友住處，連續多次施用第一、二級毒品海洛因、安
    非他命。嗣於九十五年六月十七日晚間十一時三十分許，在
    桃園市○○○○街與龍安街口，為警盤檢查獲，始悉上情，並
    扣得第一級毒品海洛因（毛重0.3 公克）等犯罪事實，業經
    臺灣桃園地方法院檢察署檢察官認係犯毒品危害防制條例第
    十條第一項、第二項之施用第一級毒品罪、施用第二級毒品
    罪，而以九十五年度毒偵字第三三三七號提起公訴，由臺灣
    桃園地方法院以九十五年度訴字第一九０一號案件審理，並
    行協商程序後，於九十五年十月二十五日判決判處應執行有
    期徒刑一年確定，此有上開檢察官起訴書、刑事判決及臺灣
    高等法院被告全國前案紀錄表附卷可憑。而本件公訴意旨認
    被告於九十四年一月二十一日警方採尿前二十六小時內某時
    及九十六小時內某時，分別有施用第一級毒品海洛因、第二
    級毒品安非他命犯行（而被告自承係於九十四年一月二十日
    ，在前揭查獲地點分別有施用第一級毒品海洛因第二級毒品
    安非他命犯行），與前開確定判決所認之分別施用第一級毒
    品海洛因及第二級毒品安非他命之犯罪時間緊接，所犯均係
    構成要件相同之罪名（即毒品危害防制條例第十條第一項、
    第二項之施用第一級、第二級毒品罪），顯係均基於概括犯
    意而分別為之，均有連續犯之裁判上一罪關係，屬同一案件
    ，自為前開確定判決效力所及，公訴人就同一案件向本院起
    訴，依照上開說明，本件爰不經言詞辯論，逕為諭知免訴之
    判決。
據上論斷，應依刑事訴訟法第三百零二條第一款、第三百零七條
，判決如主文。
中    華    民    國    95    年    12    月    28    日
                  刑事第十七庭  審判長法  官  李幼妃
                                      法  官  鄭燕璘
                                      法  官  張紹省
以上正本證明與原本無異
如不服本判決應於送達後10日內向本院提出上訴狀
                                      書記官  強梅芳
中    華    民    國    95    年    12    月    29    日


司法院資訊處製作；財團法人民間司法改革基金會備份。
